【裁判字號】    89,易,1132
【裁判日期】    900322
【裁判案由】    贓物
【裁判全文】
臺灣苗栗地方法院刑事判決                        八十九年度易字第一一三二號
    公  訴  人  臺灣苗栗地方法院檢察署檢察官
    被      告  甲○○
右列被告因贓物案件，經檢察官提起公訴（八十八年度偵字第四六四四號），本院判
決如左：
    主  文
甲○○收受贓物，累犯，處有期徒刑伍月，如易科罰金，以參佰元折算壹日。
    事  實
一、甲○○前因違反麻醉藥品管理條例、槍砲彈藥刀械管制案件，經臺灣新竹地方法
    院定應執行刑為有期徒刑六月，如易科罰金，以三百元折算一日確定，甫於民國
    八十三年十一月二十五日縮刑期滿執行完畢出監，不知警惕。於民國八十四年間
    某日，在雲林縣東勢鄉○○村○鄰○○街五八之十一號，明知連清川（另由臺灣
    苗栗地方法院檢察署發布通緝中）所持有車號ＩＦＷ─四○九號、引擎號碼不詳
    之重型機車，係來路不明之贓物（ＩＦＷ─四○九號機車為南北畜牧器具有限公
    司所有，由負責人邱永田保管，於八十四年間某日，在苗栗縣頭份鎮○○路一五
    一七號失竊），竟予以收受後，供己騎用，嗣於八十八年九月八日十三時許，在
    苗栗縣頭份鎮蟠桃里六鄰蟠桃四十五號為警查獲，扣得上揭機車。
二、案經苗栗縣警察局移送臺灣苗栗地方法院檢察署檢察官偵查起訴。
    理  由
一、訊據被告甲○○固不否認於上開時間自連清川住處收受ＩＦＷ─四○九號重型機
    車，惟矢口否認有收受贓物犯行，辯稱：僅係向連清川借來騎用，不知是贓車云
    云。然查，右開犯罪事實，業據被害人邱永田指述、證人陳錦文證述屬實，復有
    贓物認領保管單一紙在卷可憑，參以被告於收受上開機車之時，並未向連清川取
    得行車執照等證件，於收受後騎用、持有近四年，且在連清川所交付之鑰匙遺失
    後尚知自行配製另一隻鑰匙，衡情應有贓物之認識無誤，其上開辯解顯係卸責之
    詞，不足採信，本件事證明確，被告犯行洵堪認定。
二、核被告甲○○所為，係犯刑法第三百四十九條第一項之收受贓物罪。查被告有事
    實欄所載論罪科刑執行情形，有臺灣苗栗地方法院檢察署刑案資料查註紀錄表、
    臺灣高等法院被告全國前案紀錄表及本院判決書各一紙在卷可憑，其前受有期徒
刑執行完畢後，五年以內再犯本件有期徒刑以上之罪，為累犯，應依刑法第四十
    七條規定遞加重其刑。爰審酌被告之上開素行、犯罪之手段、所生危害、犯後否
    認犯行等一切情狀，量處如主文所示之刑，以資懲儆。
據上論斷，應依刑事訴訟法第二百九十九條第一項前段，刑法第三百四十九條第一項
、第四十七條、第四十一條第一項前段，罰金罰鍰提高標準條例第一條前段、第二條
，判決如主文。
本案經檢察官吳義聰到庭執行職務。
中      華      民      國    九十      年      三      月    二十二    日
                                臺灣苗栗地方法院刑事第二庭
                                        法  官  黃  建  都
右正本證明與原本無異
如不服本判決，應於判決送達後十日內向本院提出上訴狀（應附繕本），上訴於臺灣
高等法院臺中分院。
                                        書記官  黃  士  益
中      華      民      國    九十      年      三      月     二十二   日
附錄論罪法條：
刑法第三百四十九條第一項
收受贓物者，處三年以下有期徒刑、拘役或五百元以下罰金。


司法院資訊處製作；財團法人民間司法改革基金會備份。
